臺灣嘉義地方法院刑事判決　　　　　　　100年度訴字第211號
公　訴　人　臺灣嘉義地方法院檢察署檢察官
被　　　告　張弘達
選任辯護人　古富祺律師
上列被告因偽造文書等案件，經檢察官提起公訴（100年度偵字
第348號、第895號），被告就被訴事實為有罪之陳述，本院合議
庭裁定由受命法官獨任行簡式審判程序，判決如下：
    主  文
張弘達犯附表三所示各罪，均累犯，各處如附表三所示之刑，應
執行有期徒刑壹年陸月，如易科罰金，以新臺幣壹仟元折算壹日
。扣案如附表四所示物品均沒收。
    犯 罪 事 實
一、張弘達曾犯竊盜罪，經本院以97年度嘉簡字第940號判決判
    處有期徒刑3月確定，於民國98年2月17日易科罰金執行完畢
    。詎仍不知警惕，於其擔任嘉義縣民雄鄉北斗村覆鼎金62號
    「鴻達汽車保養廠」之負責人，從事汽車修理及中古車買賣
    期間，猶為以下犯行：
  (一)張弘達明知綽號「老仔」之侯宗賢（由檢察官通緝中）與綽
    號「阿喜」姓名年籍不詳之成年男子所交付如附表一所示之
    自用小客車，分別係如附表一所示之人於如附表一所示之失
    竊時間、失竊地點、遭侯宗賢及「阿喜」所竊，均係來路不
    明之贓物，竟基於收受贓物之犯意，以拆解1輛汽車新臺幣
    （下同）1萬元之代價，受僱於侯宗賢及「阿喜」，在上址
    將如附表一所示之自用小客車拆解，其中如附表一編號1至3
    所示之自用小客車，則另與王俊翔基於共同收受贓物之犯意
    ，以協助拆解1輛汽車1千元至2千元之代價，僱用王俊翔（
    由本院另行審理）在上址協助拆解，前揭拆解後之汽車零件
    ，均交由侯宗賢及「阿喜」載運販賣。
  (二)張弘達另基於故買贓物之犯意，明知侯宗賢（另案通緝中）
    所交付如附表二所示之自用小客車，分別係如附表二所示之
    人於如附表二所示之失竊時間、地點、遭侯宗賢所竊，均屬
    來源不明之贓物，竟仍於如附表二所示之購入時間，分別以
    如附表二所示之購入金額予以買受。張弘達並基於偽造私文
    書後行使之犯意；將如附表二編號3所示之自用小客車之引
    擎號碼及車身號碼全部磨平後，將其所購得之車牌號碼2423
    -D8號自用小客車（事故車）之引擎號碼K11GLA3423號、車
    身號碼K11GLA034199號鑄打至該車之引擎及車身上，於懸掛
    2423-D8號車牌後，交由不知情之吳東耕、吳俊億售予不知
    情之林宴憶，而行使上開偽造引擎號碼及車身號碼，致林宴
    憶誤信為合法之自用小客車而陷於錯誤購買該車，交付7萬
    元價金給張弘達。
  (三)張弘達於100年1月5日上午3時20分許，由友人謝東憲駕駛如
    附表二編號1所示懸掛CF-7652號車牌之白色自用小客車，行
    經嘉義市○區○○○路319巷與義教東路口時，見陸永恆所
    有之車牌號碼4659-QP號自用小客車停在該處，竟意圖為自
    己不法之所有，向不知情之謝東憲謊稱欲下車小解，要求謝
    東憲將車停在車牌號碼4659-QP號自用小客車後方，其即攜
    帶客觀上可為兇器之T字扳手、剪刀、尖嘴鉗各1支下車行竊
    ，以T字扳手破壞車牌號碼4659-QP號自用小客車之右前車門
    鎖，以剪刀及尖嘴鉗破壞該車之水箱護罩，於拆卸下水箱護
    罩一部分後，正要破壞防盜系統時，遭巡邏員警發現當場查
    獲而未遂，並為警於「鴻達汽車保養廠」上址或竊盜現場當
    場查扣得如附表一備註欄所示之汽車零件等物、如附表二所
    示之自用小客車及如附表四所示物品。
二、案經嘉義市警察局第二分局報告臺灣嘉義地方法院檢察署檢
    察官偵查起訴。
    理  由
一、按本件被告張弘達所犯均為死刑、無期徒刑、最輕本刑3 年
    以上有期徒刑以外之罪，亦非屬高等法院管轄之第一審案件
    ，其於準備程序進行中，先就被訴事實均為有罪之陳述，經
    告知簡式審判程序之旨，並聽取檢察官、被告之意見後，本
    院合議庭依刑事訴訟法第273條之1第1項規定裁定進行簡式
    審判程序，是本案之證據調查，依同法第273條之2規定，不
    受同法第159條第1項、第161條之2、第161條之3、第163條
    之1，及第164條至第170條所規定證據能力認定及調查方式
    之限制，合先敘明。
二、上揭犯罪事實，業據被告於本院審理時坦承不諱，核與同案
    被告王俊翔於警詢、偵查中供述情節相符，復與證人吳俊億
    、吳東耕、陳明焜及被害人王麗雅、陳品潔、吳秀蓉、吳淑
    雅、李俊龍、張慶蔚、黃雅君、黃耀鋒、莊惠玲、林宴憶、
    陸永恆之指述可供參照，另有前述失竊車輛之失車-案件基
    本資料詳細畫面（9H-7598、3A-3625、0759-DB、9L-5997、
    C5-7093、3K-6642、X5-9687、9H-7598、D7-1366）、車輛
    協尋電腦輸入單（D7-1366、3M-7230）、車輛尋獲電腦輸入
    單（9L-5997、9H-7598、D7-1366、3M-7230）、車輛詳細資
    料報表（3A-3625、0759-DB、9L-5997、C5-7093、3K-6642
    、X5-9687）、贓物認領保管單（3A-3625、0759-DB、
    9L-5997、C5-70 93、3K-6642、X5-9687、3M-7230、
    9H-7598、D7-1366）偽造車輛引擎號碼照片、被害報告書（
    4659-QP、3A-3625、0759-DB、9L-5997、C5-7093、3K-6642
    、X5-9687、D7-1366、3M-7230）、被害人車輛失竊物品翻
    拍照片11張（0759-DB，內含在職證明、學位證書、歷年成
    績單）、被害人指認失物照片3張（9L-5997）、被害人指認
    遭竊車輛特徵照片13張（D7-1366、3M-7230）、汽車新領牌
    照登記書（3M-7230）、認領保管單（2423-D8）、保管條（
    2423-D8）、嘉義市政府警察局第二分局扣押筆錄、扣押物
    品目錄表、扣押物品收據（9H-7598、2423-D8、D7-1366等
    物）、同意搜索切結書、搜索扣押筆錄、扣押物品目錄表、
    扣押物品收據（作案工具）及行竊現場、工具照片12張等在
    卷可稽，並有扣案如附表四所示物品可考。綜上事證資料，
    足認被告於本院審理時之自白與事證相符，堪以採信，是本
    件事證明確，被告前開犯行均堪認定。
三、查被告行為後，刑法第321條於100年1月10日修正，並經總
    統於100年1月26日以華總一義字第10000015561號令公布生
    效，自100年1月28日起施行，而按行為後法律有變更者，適
    用行為時之法律，但行為後之法律有利於行為人者，適用最
    有利於行為人之法律，現行刑法第2條第1項定有明文。修正
    前刑法第321條第1項規定：「犯竊盜罪而有下列情形之一者
    ，處六月以上、五年以下有期徒刑：……三、攜帶兇器而犯
    之者。……」修正後則規定：「犯竊盜罪而有下列情形之一
    者，處六月以上、五年以下有期徒刑，得併科新臺幣十萬元
    以下罰金：……三、攜帶兇器而犯之者。……」法定本刑增
    訂罰金刑，涉及科刑規範變更，自有新舊法比較之必要。經
    比較新舊法，依刑法第2條第1項前段規定，本件以適用被告
    行為時即修正前之刑法第321條較有利於被告。
四、按汽車引擎號碼及車身號碼，係表彰該車製造工廠及出廠時
    期之識別標誌，為表示一定用意之證明，他人不得擅行更改
    ，依刑法第220條第1項規定，應以私文書論之；又倘將汽車
    上原有之車身號碼及引擎號碼磨去後，再打造另一號碼，乃
    具有創設性，應屬偽造而非變造；而汽車車身號碼及引擎號
    碼既具有辨識車輛之用途，監理機關管理汽、機車，亦係以
    車輛之牌號及車身號碼、引擎號碼為依據，則改造車身號碼
    、引擎號碼之結果，顯然足以妨害原車輛所有人、汽車製造
    廠商對該車輛資料之辨識及監理機關對車輛車籍資料管理之
    正確性（最高法院90年度臺上字第3322號、78年度臺上字第
    3663號、76年度臺上字第3391號及69年度臺上字第360號判
    決意旨參照）。次按刑法上所謂兇器，其種類並無限制，凡
    客觀上對於人之生命、身體、安全構成威脅，具有危險性之
    兇器均屬之，且祇須行竊時攜帶此種具有危險性之兇器為已
    足，並不以攜帶之初有行兇之意圖為必要，亦有最高法院79
    年臺上字第5253號判例可資參照。經查，被告犯罪事實欄(一)
    收受如附表一所示自用小客車犯行，均係犯刑法第349條第1
    項收受贓物罪；如犯罪事實欄(二)故買附表二編號1、2所示自
    用小客車，均係犯刑法第349條第2項故買贓物罪；如犯罪事
    實欄(二)附表編號3所示購入附表二編號3所示車號3M-7230自
    小客車後，隨將該車之引擎號碼及車身號碼全部磨平後，另
    行按車號2423-D8號自小客車（事故車）之引擎號碼及車身
    號碼鑄打其上，嗣持以行使並轉賣他人之行為，依前揭裁判
    意旨，係犯刑法第349條第2項故買贓物罪、同法第216條、
    第220條第1項、第210條之行使偽造準私文書罪及同法第339
    條第1項詐欺取財罪；如犯罪事實欄(三)攜帶客觀上對於人之
    生命、身體、安全構成威脅，具有危險性之T字扳手、剪刀
    、尖嘴鉗各1支下車行竊，未及得手即遭當場查獲，係犯刑
    法第321條第2項、第1項第3款之攜帶兇器竊盜未遂罪。被告
    偽造準私文書之低度行為為行使偽造準私文書之高度行為所
    吸收，不另論罪。又被告與共犯王俊翔就收受如附表一編號
    1至3所示自用小客車之收受贓物犯行間，有犯意聯絡及行為
    分擔，應論以共同正犯。被告偽造附表二編號3所示車輛之
    引擎號碼及車身號碼後予以轉賣，係以一行為同時犯行使偽
    造準私文書罪及詐欺取財罪，為想像競合犯，應從一重之行
    使偽造準私文書罪處斷。被告所犯如附表三所示各罪，犯意
    各別，行為互殊，應分論併罰。而被告如犯罪事實欄(三)所示
    犯行，其犯罪尚屬未遂，爰依刑法第25條第2項之規定減輕
    其刑。爰審酌被告正值青壯，具有豐富汽車修護經驗及知識
    ，竟不思發揮所長、遵循正途以獲取利益，雖對於所購進之
    車輛是否為贓物，具有相當之專業知識及辨識能力，仍為圖
    不法利益而收受、故買贓物，且進一步拆解汽車、販售零件
    並偽造引擎號碼、車身號碼以避免警方追緝，甚而偷竊他人
    車輛，有害於社會交易安全及公路監理機關對車籍管理正確
    性，亦增加警方追贓之困難性及財產犯罪之發生率，惟念其
    經查獲後，於警詢、偵訊中及本院訊問時就上開犯行均坦承
    不諱，利於警方查獲其他被告涉案部分，尚知悔悟，兼衡被
    告所收受、故買之贓車之價值、所造成之損害，暨其犯後態
    度及因視障而領有身心障礙手冊（詳本院卷第70-2頁），謀
    生不易乃鋌而走險、罹犯刑章等一切情狀，分別量處如附表
    三所示之刑及諭知易科罰金之折算標準，並定如主文所示之
    應執行刑，暨諭知易科罰金之折算標準，以資懲儆。至被告
    辯護人辯以被告所犯如犯罪事實欄(一)、(二)所載犯行後，經被
    告同意警方搜索因而查獲如附表一、二所示贓物，認合於自
    首要件，聲請本院酌減其刑云云。惟按刑法第62條自首減刑
    之規定，係以對於未發覺之罪，自首而受裁判者為要件。而
    所謂發覺，並非以有偵查犯罪職權之機關或人員確知其人犯
    罪無誤為必要，祇須對其發生嫌疑時，自得謂為已發覺（最
    高法院85年度台上字第2982號判決意旨參照）。查本案被告
    於100年1月15日搭乘由謝東憲駕駛如附表二編號1所示懸掛
    CF-7652號車牌之白色自用小客車，行經嘉義市○區○○○
    路319巷與義教東路口時，持客觀上可為兇器之T字扳手、剪
    刀、尖嘴鉗各1支下車行竊，以T字扳手破壞車牌號碼4659-Q
    P號自用小客車之右前車門鎖，以剪刀及尖嘴鉗破壞該車之
    水箱護罩，於拆卸下水箱護罩一部分後，正要破壞防盜系統
    時，遭巡邏員警當場查獲，盤查發現前揭懸掛CF-7652號車
    牌之白色自用小客車車籍與車型資料不符合，被告始坦認故
    買贓物犯行。又前揭懸掛CF-7652號車牌之白色自用小客車
    之引擎號碼、車身號碼均遭偽造，嗣警方認有繼續追查必要
    ，經被告同意至其所經營鴻達汽車修理廠實施搜索後，方查
    獲本案經拆解販售後之殘餘汽車零件及贓車等節，有被告警
    詢筆錄可考，則警方前往上址施行搜索並查扣現場贓車及汽
    車零件等物時，被告已有嫌疑涉有如犯罪事實欄(一)、(二)所載
    各犯行，參酌上揭判例意旨，即難謂尚未發覺，自與自首要
    件不符，附此敘明。
五、扣案如附表四編號1所示解體工具等物，為被告所有供本案
    偽造準私文書犯行所用之物；扣案如附表四編號2所示之物
    品，為被告所有供竊盜犯行所用之物，均應依刑法第38條第
    1項第2款規定宣告沒收。至警方自被告處所所查扣之贓車、
    汽車零件及被害人所有物品，除部分發還被害人外，剩餘物
    品既非屬被告所有，爰不另為沒收之諭知，併此敘明。
據上論斷，應依刑事訴訟法第273條之1第1項、第299條第1項前
段，刑法第2條第1項、第28條、第216條、第220條第1項、第210
條、第349條第1項、第2項、第339條第1項、修正前刑法第321條
第2項、第1項第3款、刑法第51條第5款、第55條前段，刑法第38
條第1項第2款、第41條第1項前段、第8項，刑法施行法第1條之1
第1項、第2項前段，判決如主文。
本案經檢察官李志明到庭執行職務
中    華    民    國   100    年    4     月    29    日
                  刑事第四庭    法  官  王慧娟
以上正本證明與原本無異。
如不服本判決應於收受判決後10日內向本院提出上訴書狀，並應
敘述具體理由；其未敘述上訴理由者，應於上訴期間屆滿後20日
內向本院補提理由書（均須按他造當事人之人數附繕本）「切勿
逕送上級法院」。告訴人或被害人如對於本判決不服者，應具備
理由請求檢察官上訴，其上訴期間之計算係以檢察官收受判決正
本之日期為準。
中    華    民    國   100    年    4     月    29    日
                                書記官  高文靜
附表一：
┌─┬───┬────┬────┬───────┬────────┐
│編│被害人│車牌號碼│失竊時間│失竊地點      │備註（警方現場查│
│號│      │        │        │              │扣物品）        │
├─┼───┼────┼────┼───────┼────────┤
│1 │王麗雅│3A-3625 │99年5月 │雲林縣虎尾鎮公│業經拆解，僅遺留│
│  │      │白色（車│27日19時│安里林森路1段 │擋風玻璃，引擎號│
│  │      │籍紅色）│30分許  │360巷口       │碼CG00000000號  │
├─┼───┼────┼────┼───────┼────────┤
│2 │陳品潔│0759-DB │99年6月 │雲林縣斗六市龍│業經拆解，僅尋獲│
│  │      │深黃色  │27日8時 │潭里府文路與龍│被害人陳品潔之在│
│  │      │        │許      │潭北路口      │職證明、學士證書│
│  │      │        │        │              │及成績表等      │
├─┼───┼────┼────┼───────┼────────┤
│3 │吳秀蓉│9L-5997 │99年7月 │嘉義市西區大統│業經拆解，僅遺留│
│  │      │白色    │12日6時 │路175 號對面空│車身及車窗玻璃1 │
│  │      │        │10分許  │地            │面，引擎號碼    │
│  │      │        │        │              │CG00000000號    │
├─┼───┼────┼────┼───────┼────────┤
│4 │李俊龍│C5-7093 │99年11月│雲林縣斗六市中│業經拆解，僅遺留│
│  │（車主│綠色    │25日6時 │堅西路216號旁 │車窗玻璃1面，引 │
│  │康淑英│        │30分許  │停車場        │擎號碼CG00000000│
│  │）    │        │        │              │號              │
├─┼───┼────┼────┼───────┼────────┤
│5 │吳淑雅│3K-6642 │99年12月│嘉義市東區軍輝│業經拆解，僅遺留│
│  │      │白色    │10日3時 │路485 號對面空│車身及車窗玻璃1 │
│  │      │        │許      │地            │面，引擎號碼    │
│  │      │        │        │              │CG00000000號    │
├─┼───┼────┼────┼───────┼────────┤
│6 │張慶蔚│X5-9687 │99年12月│彰化縣彰化市南│業經拆解，僅遺留│
│  │      │白色    │27日1時 │興街127巷25弄 │車窗玻璃1面，引 │
│  │      │        │許      │158號前       │擎號碼CG00000000│
│  │      │        │        │              │號              │
└─┴───┴────┴────┴───────┴────────┘
附表二：
┌─┬───┬────┬────┬─────┬────┬────┬───────────┐
│編│被害人│車牌號碼│失竊時間│失竊地點  │購入時間│購入金額│備註                  │
│號│      │        │        │          │        │        │                      │
├─┼───┼────┼────┼─────┼────┼────┼───────────┤
│1 │黃雅君│9H-7598 │99年12月│彰化縣員林│99年12月│2萬5000 │車牌遺失，引擎號碼    │
│  │      │白色日產│13日7時 │鎮○○路  │20日    │元      │CG00000000號、車身號碼│
│  │      │        │30分許  │400巷10號 │        │        │K11GXA004869號，被告辯│
│  │      │        │        │對面      │        │        │稱購入時引擎號碼及車身│
│  │      │        │        │          │        │        │號碼已被磨平，懸掛CF- │
│  │      │        │        │          │        │        │7652號車牌使用。      │
├─┼───┼────┼────┼─────┼────┼────┼───────────┤
│2 │黃耀鋒│D7-1366 │99年12月│臺南市西港│100年1月│4萬元   │車牌未尋獲，引擎號碼  │
│  │      │黑色（原│30日2時 │區○○路  │2日     │        │AA-AN09147號、車身號碼│
│  │      │登記為白│30分許  │117巷1號旁│        │        │BA03318號，被告辯稱購 │
│  │      │色）三陽│        │道路邊    │        │        │入時，引擎號碼及車身號│
│  │      │        │        │          │        │        │碼已被磨平。          │
├─┼───┼────┼────┼─────┼────┼────┼───────────┤
│3 │莊惠玲│3M-7230 │99年8月 │嘉義市東區│99年10月│2萬5000 │懸掛2423-D8號車牌，被 │
│  │      │        │18日9時 │軍輝路205 │初某日  │元      │告將引擎號碼及車身號碼│
│  │      │        │許      │號前      │        │        │全部磨平後，將車牌號碼│
│  │      │        │        │          │        │        │2423-D8號自用小客車之 │
│  │      │        │        │          │        │        │引擎號碼K11GLA34235號 │
│  │      │        │        │          │        │        │、車身號碼K11GLA034199│
│  │      │        │        │          │        │        │號鑄打至該車之引擎及車│
│  │      │        │        │          │        │        │身上，交由不知情之吳東│
│  │      │        │        │          │        │        │耕、吳俊億售予不知情之│
│  │      │        │        │          │        │        │林宴憶                │
└─┴───┴────┴────┴─────┴────┴────┴───────────┘
附表三：
┌──┬──────────────┬──────────────────────┐
│編號│犯  罪  行  為  態  樣      │論    罪    科    刑                        │
├──┼──────────────┼──────────────────────┤
│1   │收受如附表一編號1所示自用小 │張弘達共同收受贓物，累犯，處有期徒刑伍月，如│
│    │客車                        │易科罰金，以新臺幣壹仟元折算壹日。          │
├──┼──────────────┼──────────────────────┤
│2   │收受如附表一編號2所示自用小 │張弘達共同收受贓物，累犯，處有期徒刑伍月，如│
│    │客車                        │易科罰金，以新臺幣壹仟元折算壹日。          │
├──┼──────────────┼──────────────────────┤
│3   │收受如附表一編號3所示自用小 │張弘達共同收受贓物，累犯，處有期徒刑伍月，如│
│    │客車                        │易科罰金，以新臺幣壹仟元折算壹日。          │
├──┼──────────────┼──────────────────────┤
│4   │收受如附表一編號4所示自用小 │張弘達收受贓物，累犯，處有期徒刑伍月，如易科│
│    │客車                        │罰金，以新臺幣壹仟元折算壹日。              │
├──┼──────────────┼──────────────────────┤
│5   │收受如附表一編號5所示自用小 │張弘達收受贓物，累犯，處有期徒刑伍月，如易科│
│    │客車                        │罰金，以新臺幣壹仟元折算壹日。              │
├──┼──────────────┼──────────────────────┤
│6   │收受如附表一編號6所示自用小 │張弘達收受贓物，累犯，處有期徒刑伍月，如易科│
│    │客車                        │罰金，以新臺幣壹仟元折算壹日。              │
├──┼──────────────┼──────────────────────┤
│7   │故買如附表二編號1所示自用小 │張弘達故買贓物，累犯，處有期徒刑伍月，如易科│
│    │客車                        │罰金，以新臺幣壹仟元折算壹日。              │
├──┼──────────────┼──────────────────────┤
│8   │故買如附表二編號2所示自用小 │張弘達故買贓物，累犯，處有期徒刑伍月，如易科│
│    │客車                        │罰金，以新臺幣壹仟元折算壹日。              │
├──┼──────────────┼──────────────────────┤
│9   │故買如附表二編號3所示自用小 │張弘達故買贓物，累犯，處有期徒刑伍月，如易科│
│    │客車後，繼而將原引擎號碼、車│罰金，以新臺幣壹仟元折算壹日。又犯行使偽造準│
│    │身號碼全部磨平後，將另購得車│私文書罪，處有期徒刑陸月，如易科罰金，以新臺│
│    │號2423-D8號自用小客車之引擎 │幣壹仟元折算壹日。附表四編號1所示物品均沒收 │
│    │號碼、車身號碼鑄打至該車之引│。                                          │
│    │擎及車身上，繼而懸掛2423-D8 │                                            │
│    │號車牌後，詐賣與林宴憶。    │                                            │
├──┼──────────────┼──────────────────────┤
│10  │如犯罪事實欄(三)所載。        │張弘達犯攜帶兇器竊盜未遂罪，累犯，處有期徒刑│
│    │                            │肆月，如易科罰金，以新臺幣壹仟元折算壹日。扣│
│    │                            │案如附表四編號2所示物品均沒收。             │
└──┴──────────────┴──────────────────────┘
附表四：
┌──┬───────────────────────┬─────────────┐
│編號│扣押物品清單                                  │扣案地點                  │
├──┼───────────────────────┼─────────────┤
│1   │工具切割器1組、瓦斯鋼瓶2支、鐵鎚、T字扳手各1支│經警得被告同意前往「鴻達汽│
│    │、鐵製打字模具1組、解體工具（扳手架）15支     │車保養廠」執行搜索所扣得  │
├──┼───────────────────────┼─────────────┤
│2   │老虎鉗、T字扳手、剪刀各2支、活動扳手、美工刀各│於被告搭乘懸掛CF-7652號車 │
│    │1支、螺絲起子4支、固定扳手5支                 │牌之自用小客車上扣得      │
└──┴───────────────────────┴─────────────┘
附錄本案法條：
中華民國刑法第349條
收受贓物者，處 3 年以下有期徒刑、拘役或 5 百元以下罰金。
搬運、寄藏、故買贓物或為牙保者，處 5 年以下有期徒刑、拘
役或科或併科 1 千元以下罰金。
中華民國刑法第210條
偽造、變造私文書，足以生損害於公眾或他人者，處 5 年以下
有期徒刑。
中華民國刑法第216條
行使第 210 條至第 215 條之文書者，依偽造、變造文書或登載
不實事項或使登載不實事項之規定處斷。
修正前中華民國刑法第321條
犯竊盜罪而有左列情形之一者，處 6 月以上、 5 年以下有期徒
刑：
    三、攜帶兇器而犯之者。
前項之未遂犯罰之。